臺灣臺南地方法院刑事裁定　　　　　　　 94年度聲再字第7號
　　聲　請　人
　　即　被　告　甲○○
上列聲請人即被告因過失傷害案件，對於本院中華民國九十四年
八月二十四日確定判決（九十四年度交簡上字第五五號），聲請
再審，本院裁定如下：
    主  文
再審之聲請駁回。
    理  由
一、聲請意旨略以：聲請人即被告因無資力，於本案審理期間曾
    聲請指定公設辯護人，經本院以案件輕微為由未予指定，侵
    害聲請人基於憲法第十六條所享有之基本權，其判決應屬違
    法；又聲請人於審理期間已與告訴人達成民事調解，並於遞
    交答辯狀時附上調解筆錄，惟第一審簡易判決量刑事由中竟
    認聲請人未與告訴人成立調解，應有足生影響於判決之重要
    證據漏未審酌之事由，而為受判決人之利益聲請再審云云。
二、按有罪之判決確定後，有下列情形之一者，為受判決人之利
    益，得聲請再審︰一、原判決所憑之證物已證明其為偽造或
    變造者。二、原判決所憑之證言、鑑定或通譯已證明其為虛
    偽者。三、受有罪判決之人，已證明其係被誣告者。四、原
    判決所憑之通常法院或特別法院之裁判已經確定裁判變更者
    。五、參與原判決或前審判決或判決前所行調查之法官，或
    參與偵查或起訴之檢察官，因該案件犯職務上之罪已經證明
    者，或因該案件違法失職已受懲戒處分，足以影響原判決者
    。六、因發現確實之新證據，足認受有罪判決之人應受無罪
    、免訴、免刑或輕於原判決所認罪名之判決者。前項第一款
    至第三款及第五款情形之證明，以經判決確定，或其刑事訴
    訟不能開始或續行非因證據不足者為限，得聲請再審。又不
    得上訴於第三審法院之案件，除前條規定外，其經第二審確
    定之有罪判決，如就足生影響於判決之重要證據漏未審酌者
    ，亦得為受判決人之利益，聲請再審，刑事訴訟法第四百二
    十條、第四百二十一條分別定有明文。上述事由乃屬列舉規
    定，非有符合上揭情形之一者，不得為受判決人之利益而聲
    請再審。再者，法院認為聲請再審之程序違背規定者，應以
    裁定駁回之，刑事訴訟法第四百三十三條亦定有明文。
三、經查：聲請人即被告甲○○因過失傷害案件，前經本院以九
    十三年度交簡字第八七三號第一審簡易判決判處有期徒刑四
    月，復經本院管轄之第二審合議庭以九十四年度交簡上字第
    五五號判決駁回上訴而告確定等情，業經本院依職權調閱全
    案卷宗查核屬實。聲請意旨以其前曾聲請本院為其指定辯護
    人，惟本院未予指定而侵害其憲法上基本權，為其聲請理由
    之一，惟是否指定辯護人一事，與前揭條文所載各款事由均
    不相涉，聲請人以此為由提出聲請，即難謂適法。再者，聲
    請意旨復以其於審理期間業已與告訴人達成民事調解，並於
    將調解筆錄附於答辯狀中，卻未見本院斟酌，反在判決理由
    欄之量刑事由中認其尚未達成和解，而認有刑事訴訟法第四
    百二十一條得聲請再審之事由云云。惟被告雖曾於九十四年
    八月十八日答辯狀中，提出九十四年度新簡調字第二七號調
    解筆錄，主張其「與告訴人業已達成和解並給付新臺幣（下
    同）十六萬元」，惟調解筆錄中僅記載「相對人（即被告）
    願給付聲請人（即告訴人）十六萬元、聲請人其餘請求拋棄
    、聲請費用各自負擔」等語，未見有當庭支付十六萬元之記
    載，亦未見被告提出任何業已給付之收據或證明供本院參酌
    ，且經本院電詢告訴代理人結果，被告迄至九十四年八月二
    十三日為止，均尚未給付和解金額，有本院公務電話紀錄表
    一紙在卷可稽（九十四年度交簡上字第五五號卷第六十四頁
    ），而法院審酌刑法第五十七條各款之量刑事由，本應就是
    否業已達成和解及賠償情形，資為被告犯後態度之參考，是
    足認原確定判決就該項證據並無漏未審酌之情形，揆諸前揭
    說明，其再審之聲請為不合法，應予駁回。
四、據上論斷，應依刑事訴訟法第四百三十三條，裁定如主文。
中　　華　　民　　國　　94　　年　　12　　月　　9 　　日
　　　　　　　　　刑事第一庭  法　官　 張婷妮
以上正本證明與原本無異。
如不服本裁定，應於收受送達後5日內向本院提出抗告狀。（應
附繕本）
　　　　　　　　　　　　　　　書記官   陳姿利
中　　華　　民　　國　　94　　年　　12　　月　　12　　日
